【裁判字號】    95,交易,85
【裁判日期】    950831
【裁判案由】    公共危險
【裁判全文】
臺灣彰化地方法院刑事判決              95年度交易字第85號
公  訴  人  臺灣彰化地方法院檢察署檢察官
被      告  丙○○
上列被告因公共危險案件，經檢察官提起公訴（95年度偵字第10
27號），判決如下：
    主    文
丙○○服用酒類，不能安全駕駛動力交通工具而駕駛，處有期徒
刑陸月，如易科罰金，以佰元折算壹日。
    犯罪事實
一、丙○○明知飲酒後會使人產生動作變慢、肢體協調及平衡感
    變差、思考力與判斷力障礙度升高等不能安全駕駛動力交通
    工具之情形，且飲酒後不得駕車亦經政府多年透過報章媒體
    大力宣傳周知，竟仍於民國94年11月16日下午2時34分前某
    時，在不詳地點飲用酒類後，已達於不能安全駕駛動力交通
    工具之程度，猶於飲酒後，駕駛車牌號碼ON-6629號自用小
    客貨車，沿彰化縣花壇鄉○○路由北往南方向行駛，於同日
    下午2時34分許途經中山路與廖厝巷交岔路口處時，本應注
    意行車遇有轉彎時，應先顯示車輛前後欲轉彎方向之方向燈
    光，及汽車行駛至交岔路口欲轉彎時，轉彎車應讓直行車先
    行，而當時天候晴、日間自然光線、省道柏油道路、路面乾
    燥、無缺陷且視距良好，亦無其他不能注意之情形，詎其至
    該交岔路口時，竟因飲酒後注意力及判斷力變差，致疏未先
    顯示車輛左邊之方向燈，復未注意對向是否有直行車正欲通
    過該交岔路口，即逕行在該交岔路口左轉廖厝巷，適有戊○○駕駛車牌號碼8Q-4960號自用小客貨車搭載乙○○，沿彰
    化縣花壇鄉○○路由南往北方向行駛，亦行經該交岔路口，
    待戊○○發現丙○○所駕駛之自用小客貨車未停等其通過即
    左轉欲橫越路口時，已避煞不及，戊○○所駕駛之自用小客
    貨車車頭前方因而直接撞擊丙○○所駕駛之自用小客貨車車
    頭右側部位，並隨即失控再衝撞停放在路旁之車牌號碼
    GT-0627號自用小貨車及路旁之房屋，造成丙○○身體受有
    頭部、軀幹雙下肢多處擦傷、腹膜炎併小腸穿孔等傷害，另
    乙○○身體亦受有頭部外傷併腦震盪等傷害、戊○○身體受
    有兩肘、左手腕挫損傷等傷害（過失傷害部分，業分別據丙○○、戊○○、乙○○3人撤回告訴而未經檢察官提起公訴
    ），嗣經警到場處理，將丙○○送往財團法人彰化基督教醫
    院（下稱彰基醫院）救治，並對丙○○抽血檢驗，測得其血
    液中酒精濃度為152.34MG/DL（換算呼氣酒精濃度為0.76MG
    /L）而查知上情。
二、案經彰化縣警察局彰化分局報請臺灣彰化地方法院檢察署檢
    察官偵查起訴。
    理    由
一、程序部分：
  (一)按被告以外之人於審判外之言詞或書面陳述，除法律有規定
    者外，不得作為證據，刑事訴訟法第159 條第1 項固定有明
    文。惟被告以外之人於審判外之陳述，雖不符前四條之規定
    ，而經當事人於審判程序同意作為證據，法院審酌該言詞陳
    述或書面陳述作成時之情況，認為適當者，亦得為證據。當
    事人、代理人或辯護人於法院調查證據時，知有第159 條第
    1 項不得為證據之情形，而未於言詞辯論終結前聲明異議者
    ，視為有前項之同意。刑事訴訟法第159 條之5 定有明文。
    查本件被告不爭執證人蕭成宏警詢之證述及證人蕭名豪、張
    進富、蔡鴻儒、許桓進、游雅言及鄭敏琳於檢察官偵查中證
    述之證據能力，復未於本院審判程序調查該證據時聲明異議
    （參本院準備程序筆錄第3 、4 頁、95年8 月17日審判筆錄
    第15頁），本院審酌上開證人偵查中之證述均經具結，有證
    人結文6 紙在卷可憑，且無顯有不可信之情形；另審酌證人
    戊○○警詢筆錄作成時之情況，亦認為適當，爰依刑事訴訟
    法第159 條之5 之規定，認均為傳聞法則之例外，有證據能
    力。
  (二)道路交通事故現場圖，係警員在職務上所製作，記載車禍現
    場有關車輛之位置、煞車痕、血跡﹒﹒﹒等事實之書面資料
    ，屬傳聞證據，但因警員有據實記載之義務，性質上可信性
    極高，且現場歷經相當時日，由於日曬雨淋及其他車輛碾壓
    ，欲現場重建，勢不可能，實有尊重現場圖紀錄之必要性。
    準此，事故現場圖應認係公務員職務上製作之紀錄文書，茲
    並無顯不可信之情況，依上揭第159 條之4 第1 款規定，應
    有證據能力。
  (三)道路交通事故調查報告表，亦為被告以外之人於審判外之書
    面陳述，雖性質上為傳聞證據之一種，然因該報告表內如：
    肇事因素、主要肇事因素、當事人行動狀態，僅簡單打「ˇ
    」勾選，或以阿拉伯數字代之，無法窺其全貌，並涉及警員
    判斷之事項，因警員非屬鑑定人，難以適用刑事訴訟法第
    206 條之特別規定，且因涉及判斷，故應非屬第159 條之4
    傳聞證據之例外。然經本院於審理時予以提示並告以要旨後
    ，當事人均表示無意見，而未於言詞辯論終結前異議，依上
    開規定，該事故調查報告表應擬制同意其有證據能力。又本
    院審酌該書面陳述作成時之情況認為以之作為本案證據為適
    當，故認仍有證據能力。
  (四)本案DNA 鑑定書係被告以外之人於審判外之書面陳述，且非
    法院或檢察官依刑事訴訟法第198 條或208 條第1 項囑託選
    任之鑑定人或機關、團體所為鑑定，該非依法定鑑定程序所
    鑑定之結果，依同法第159 條第1 項規定，屬傳聞證據。又
    該鑑定係針對具體個案為之，故亦非同法第159 條之4 所列
    之文書。然上開鑑定書經本院於審理時予以提示後，當事人
    均未於言詞辯論終結前異議其不得作為證據，依上開規定，
    該鑑定書應擬制同意其有證據能力。又本院審酌該書面陳述
    作成時之情況認為以之作為本案證據為適當，故有證據能力
    。
  (五)彰基醫院檢驗醫學科檢驗報告單係將抽取自被告之血液利用
    檢驗儀器加以分析檢測血液中是否含有酒精成分，並將所測
    得之酒精濃度以機器顯示並列印，並非被告之人審判外之陳
    述，非傳聞證據，故既經本院踐行合法之調查證據程序，自
    有證據能力。
  (六)按當事人、代理人、辯護人或輔佐人聲請調查之證據，法院
    認為不必要者，得以裁定駁回之。下列情形，應認為不必要
    ：一  不能調查者。二  與待證事實無重要關係者。三  待
    證事實已臻明瞭無再調查之必要者。四  同一證據再行聲請
    者。刑事訴訟法第163 條之2 定有明文。查被告雖聲請傳喚
    其所任職公司另二位使用車輛之同事張良正、賴再傳到庭作
    證，欲證明其所提出之興彩工業車輛管制登記表記載屬實，
    以進一步證明其從離開公司至車禍現場間，不可能有時間去
    飲用酒類；另並聲請傳喚彰基醫院為其急救之麻醉師及護理
    人員到庭作證，以證明其被送至醫院時並無飲用酒類之情形
    。惟被告公司之同事縱證明車輛管制登記表記載屬實，亦無
    法證明被告當天是否曾服用酒類，難認與本案被告是否犯罪
    之待證事實有重要關係；另被告急救時護理人員製作之護理
    紀錄影本已經本院調取附卷，護理人員對被告到院後之狀況
    及救治過程已詳為記載，而該護理紀錄亦已明確記載於手術
    前之94年11月16日下午5 時許對被告進行酒精濃度確認，則
    被告入院時之情況既有護理紀錄可參，且醫療人員又已於手
    術前對被告進行酒精濃度確認，可認被告聲請傳喚證人之待
    證事項已堪明瞭，無再調查之必要，況急救日迄今已9 月之
    久，被告聲請傳喚之護理人員及麻醉師均屬每日大量反覆實
    施同類業務行為之人，對某日特定病人救護過程之記憶本難
    期清晰明確，更遑論已時間經過9 月餘，是既有當時護理紀
    錄可參，自無再傳喚渠等作證之必要，爰依上開規定駁回被
    告此部分調查證據之聲請。
二、實體部份
  (一)訊據被告丙○○對於上揭時、地駕車經過並發生車禍及伊經
    送至彰基醫院急救時抽血檢驗結果血液中酒精濃度為152.34
    MG/DL 之事實，固自承不諱，惟矢口否認有何酒醉駕車之犯
    行，辯稱：伊從不喝酒，案發當日伊係在公司吃統一訂購之
    素食便當，吃完午餐一直在辦公室，迄下午2 時5 分始駕車
    外出，嗣即發生上開車禍，根本沒飲酒，伊不知為何抽血檢
    驗報告伊血液中會有酒精反應云云。
  (二)查被告於上揭時、地駕車左轉時發生車禍乙節，為伊所自承
    ，復經證人戊○○、丁○○證述明確，並有道路交通事故調
    查報告表(一)、(二)、道路交通事故現場圖、車禍照片及監視器
    錄影光碟在卷可按，應已無疑。而被告於當日下午2 時34分
    發生車禍，經送彰基醫院急救後，於當日下午4 時56分抽血
    進行血液中酒精濃度檢測，結果血液中酒精濃度為152.34MG
    /DL ，亦有彰基醫院急診醫學部診療紀錄〈病歷聯〉影本及
    該院檢驗醫學科檢驗報告單各1 紙附卷可稽；而上開進行酒
    精濃度檢測之血液經與被告於94年11月30日抽取作為確定樣
    本之血液進行DNA 序列比對檢驗，結果DNA 序列比對完全一
    致，可確定於94年11月16日抽取之血液檢體為被告之血液檢
    體，有彰基醫院94年12月2 日00000000號DNA 鑑定報告1 紙
    在卷可憑，復為被告所不爭執（參本院準備程序筆錄第3 頁
    不爭執事項二），則上開檢測出酒精濃度為152.34MG/DL 之
    血液為被告所有，已堪確定；又被告雖係於當日下午2 時45
    分到彰基醫院急救後，始於同日下午4 時56分抽血進行酒精
    濃度檢測，然依彰基醫院急診醫學部診療紀錄〈病歷聯〉所
    載被告當日急救時之用藥紀錄，其於抽血前所施用之藥品，
    並無任一藥品含有酒精成分，且此等藥品經施用後，就目前
    已知之代謝物，亦均無酒精成分，有社團法人臺灣臨床藥學
    會95年5 月8 日（95）臨藥字第95150 號函及隨函檢附之資
    料附卷可參；而抽血檢驗用之試管不會重複使用，雖無法確
    定試管內無任何雜質，但原則上試管是乾淨的，且抽血送驗
    係以密封方式進行乙節，復經證人蔡鴻儒於偵查中結證明確
    （參偵卷第66頁），參以被告血液中檢驗出酒精濃度高達15
    2.34MG/DL 等情，當可排除係於抽血時遭試管內可能存在之
    物質所污染造成；則被告於抽血前急救過程中所施用之藥品
    既不可能導致其血液中產生酒精濃度反應，又不可能係於抽
    血檢驗中遭外在物質污染所造成，是上開被告血液中檢驗出
    之酒精成份，應係被告於發生車禍前即已存在其血液中，易
    言之，被告於發生車禍前，因飲用酒類而導致血液中留存酒
    精成分之事實，至堪認定。
  (三)被告雖以前詞置辯，並聲請傳喚多位證人欲證明其未飲酒後
    駕車，惟查：
    1.證人甲○○固證稱：車禍發生當天其與被告在公司共進午
      餐，被告吃素，便當係公司統一訂購，且平時被告即以喝
      酒會過敏為由，未在聚餐時喝酒等語，惟其復證稱：當天
      用完餐用其與被告回辦公室，但約下午1 時10至20分左右
      被告就離開辦公室，其知道被告外出去拿樣品，但過程中
      作何事其不知道等語（參本院95年7 月27日審判筆錄第8-
      11頁），則證人甲○○對被告當日離開辦公室後作何事既
      證稱不知情，即無法據其上開證述認定被告於車禍前未飲
      酒。
    2.證人即到場處理之警員林國清、陳村上均證稱未於車禍現
      場及醫院接觸或近距離靠近被告等語，另證人即車禍當日
      隨救護車為被告救護之人員黃世輝、己○○則均證稱因時
      間已久，不復記憶等語（參本院95年7 月27日審判筆錄第
      4-7 、16-18 頁、95年8 月17日審判筆錄第6 頁），則渠
      4 人之證述亦不能據為有利被告之認定。
    3.至證人即車禍當日到現場協助之附近居民丁○○雖證稱：
      當日其到車禍現場與被告講話時，距離被告約50公分，沒
      有聞到有何味道等語（參本院95年7 月27日審判筆錄第14
      頁）；然證人即被害人戊○○則迭於警詢及本院審理中證
      稱：車禍後，其下車去查看被告情形時，發現被告滿臉通
      紅，且靠近被告時有聞到一股淡淡的味道，第一個直覺是
      酒味，雖不確定是從被告身上傳出來，但加上問被告問題
      ，被告除回答「好痛」聽的懂外，其他的回答都答非所問
      ，被告一直講一直講，卻聽不懂他在說什麼，故其認為被
      告當時有喝酒等語（參偵卷第16頁、本院95年8 月17日審
      判筆錄第10頁）；而證人戊○○下車後確曾走至被告處查
      看等情，業經本院當庭勘驗車禍地點即中山路與廖厝巷交
      岔口車禍發生時之監視器錄影光碟屬實，有勘驗筆錄可佐
      ，復為被告所不爭執（參同上審判筆錄第14頁），是證人
      戊○○於車禍後確曾至被告車旁查看被告，應堪確定，則
      上開二位證人就當時被告是否呈現飲酒情形之證述即有不
      同，惟本院審酌：人之觀察力不但因人而異，亦可能因情
      境不同而異，而人之記憶力更可能因時間之經過而模糊，
      故證人二人之證述內容雖有不同，然此可能係因證人觀察
      力或記憶力差異所致，則人之證述既可能因不同人之觀察
      力及記憶力不同，導致其證述之內容與真正之事實發生偏
      離，故於證人證述有不一致之情形時，自應參酌其他事證
      以判斷何證人之證言與事實相符而可採；而被告送醫後經
      抽血檢驗結果血液中確有上開之酒精濃度已如上述；參以
      證人戊○○與被告就過失傷害部份已於偵查中達成和解，
      並已撤回告訴，則證人戊○○顯無虛偽證述被告飲酒駕車
      以取得訴訟上有利地位，及獲取較多賠償之必要等情，認
      證人戊○○之證述應與事實相符，堪予採信；至證人丁○○之證述，或因當時未仔細觀察，或因記憶已模糊，既與
      其他證人及血液檢驗報告之科學證據不符，自難據此即認
      定被告當時未飲酒。
    4.又被告雖辯稱伊於車禍現場會答非所問，係因車禍後以嚇
      得要死了，才胡言亂語，到醫院時也是云云，惟查：被告
      經救護車送至彰基醫院急診時，護理人員對其入院時之紀
      錄為：「據主訴今中午突感上腹痛不適，吃完午餐後約20
      分鐘上腹痛，故入，入時表情痛苦，右手及右足擦傷，詢
      問患者，告知不小心弄傷」，有該院急診護理紀錄影本可
      佐，可知被告於送達醫院時已可明確描述不適，亦可針對
      護理人員之詢問回答，則伊所謂遭驚嚇始於急診時胡言亂
      語云云，洵不足採。是有可疑者，被告為何在發生嚴重車
      禍，經救護車送醫院急救時，故意隱瞞車禍之事實？蓋一
      般人發生車禍造成傷害，莫不希望醫生仔細檢查、醫治，
      以免傷害擴大，但被告卻隱瞞車禍事實，一直到同日下午
      3 時38分許伊家屬到院，主動向醫院告知被告係車禍受傷
      ，醫院才得知被告係車禍受傷而進一步為被告診治，嗣並
      為被告抽血進行酒精濃度測試（參同上急診護理紀錄），
      終驗得被告血液中有上開酒精濃度反應，是被告刻意隱瞞
      車禍事實之動機及原因，實有可疑。
    5.綜上，被告聲請調查之證據經本院調查後，均無法證明被
      告於車禍發生前未飲酒，而排除上開被告於車禍發生前曾
      飲用酒類之認定。
  (四)按人體之呼氣酒精濃度達每公升0.25毫克時，將有輕度協調
    功能降低之症狀，呼氣酒精濃度達每公升0.5 毫克時，則有
    反應較慢、感覺降低及影響駕駛之情形，至於酒精濃度達每
    公升0.75毫克以上時，則會有思考、個性行為改變之酒精中
    毒症狀，超過每公升1.0 毫克時，則有步態不穩、噁心嘔吐
    、精神混惑不清晰之情形，此有行政院國軍退除役官兵輔導
    委員會臺北榮民總醫院88年8 月5 日（88）北總內字第2686
    8 號函可參，且汽車駕駛人飲酒後其呼氣中酒精濃度如已達
    於每公升0.55毫克，其肇事率為一般未飲酒者之10倍，如呼
    氣中酒精濃度如已達於每公升0.75毫克，其肇事率為一般未
    飲酒者之25倍，法務部於88年5 月10日亦邀集司法院刑事廳
    、交通部、行政院衛生署、內政部警政署及中央警察大學等
    相關單位決議，並參酌美國加州運輸部交通安全局所實驗之
    結果，以呼氣酒精濃度逾每公升含0.55毫克時，即得認為不
    能安全駕駛為認定標準，蓋因由美國、德國及日本等國家所
    進行之酒精濃度與精神狀態之測試實驗，呼氣中酒精濃度達
    每公升0.55毫克時，就人之生理方面，已產生視覺反應遲鈍
    、影像不能集中、同時不能看清前方路況及車旁照後鏡等狀
    況，其駕駛能力已受有影響，其肇事率已為一般正常人之10
    倍，足徵此項認定標準，依一般社會通念，客觀上足以認定
    已達不能安全駕駛之程度，意識不明等情狀；又體內酒精含
    量由開始飲酒時的0 ％，依飲酒量漸漸累積增加，在完成飲
    酒時體內酒精含量達到最高，隨後依代謝率逐漸代謝，而依
    據交通部運輸研究所於77年8 月間針對國人進行「駕駛人行
    為反應之研究—酒精對駕駛人生理影響之實驗分析」指出，
    體內酒精代謝率為每小時每公升0.0628毫克。查被告自承於
    94年11月16日下午2 時5 分駕車外出，並於同日時34分許駕
    車肇事，而彰基醫院於同日下午4 時56分始對被告抽血進行
    血液中酒精濃度測試，所測得血液中所含酒精濃度為為152.
    34MG/DL （換算呼氣酒精濃度為每公升0.76毫克），則被告
    自酒醉駕車之時間點至抽血酒精濃度測試之時間相距約達2
    小時又51分鐘，依前揭國人體內酒精含量之代謝率計算，被
    告於駕車時之呼氣中所含酒精濃度應已達每公升0.94毫克（
    計算式為：0.76MG/L＋0.0628MG/L×2.83＝0.94MG/L，採小
    數點以下第三位四捨五入法），縱於肇事時，呼氣酒精濃度
    亦應高達每公升0.91毫克（計算式為：0.76MG/L＋0.0628MG
    /L×2.36＝0.94MG/L，採小數點以下第三位四捨五入法）；
    又行車遇有轉彎時，應先顯示車輛前後欲轉彎方向之方向燈
    光，及汽車行駛至交岔路口欲轉彎時，轉彎車應讓直行車先
    行，而被告陳稱伊平時駕車轉彎均會顯示方向燈，然本院勘
    驗車禍交岔路口監視錄影光碟結果，被告從中山路左轉廖厝
    巷時，伊所駕駛車輛前後左側之方向燈均未亮起，且未有減
    速情形，有勘驗筆錄在卷可憑，顯示被告左轉時並未使用方
    向燈，亦未停等直行車先行即貿然左轉，始會於一轉入對向
    車道即遭戊○○所駕駛之車輛撞擊而肇事，是被告駕駛車輛
    之注意力及操作習慣顯已因飲酒而變差及改變，而達不能安
    全駕駛動力交通工具之程度甚明。
  (五)綜上所述，本案事證已臻明確，被告犯行足堪認定，應依法
    論科。
三、論罪科刑：
    核被告所為，係犯刑法第185 之3 條服用酒類不能安全駕駛
    動力交通工具而駕駛罪【按被告行為後，刑法於94年2 月2
    日修正公布，並於95年7 月1 日施行，依刑法第2 條第1 項
    規定，應為新、舊法之比較，查刑法第185 條之3 服用酒類
    不能安全駕駛動力交通工具而駕駛罪，法定刑得科3 萬元以
    下罰金，依修正後刑法施行法增訂第1 條之1 規定：「中華
    民國94年1 月7 日刑法修正施行後，刑法分則編所定罰金之
    貨幣單位為新臺幣。94年1 月7 日刑法修正時，刑法分則編
    未修正之條文定有罰金者，自94年1 月7 日刑法修正施行後
    ，就其所定數額提高為30倍。但72年6 月26日至94年1 月7
    日新增或修正之條文，就其所定數額提高為3 倍」及刑法第
    33條第5 款修正為：「主刑之種類如下：五、罰金：新臺幣
    1 千元以上，以百元計算之」等規定，是依修正後之法律，
    刑法第185 條之3 所得科處之罰金刑最高為新臺幣9 萬元（
    即提高3 倍）、最低為新臺幣1 千元；然依被告行為時之刑
    罰法律，即現行法規所定貨幣單位折算新臺幣標準第2 條規
    定以新臺幣元3 倍折算之及修正前刑法第33條第5 款規定之
    罰金最低額1 元計算，該罪之罰金刑最高額雖與新法同為新
    臺幣9 萬元，然最低額僅為新臺幣3 元（依罰金罰鍰提高標
    準條例第5 條規定，刑法第185 條之3 所定之罰金刑無需依
    同條例第1 條提高倍數，附此敘明）。因此，比較上述修正
    前、後之法律，自以被告行為時關於科處罰金刑之法律較有
    利於被告，應適用修正前刑法第33條第5 款之規定】。爰審
    酌被告並無前科，素行尚稱良好，但無視於政府因駕駛人酒
    後駕車肇事機率大增，常會造成其他用路人不可彌補之傷害
    ，而一再宣導不要酒後駕車之政令宣導，仍於酒後在道路上
    駕車，顯不尊重他人及自己之生命，終致肇事造成他人及自
    己均受有傷害及損失，及伊雖已與被害人戊○○和解，但自
    警詢起迄本院審理中均一再否認酒醉駕車犯行，從一開始質
    疑抽血檢驗之血液有問題，待經DNA 檢驗確定檢驗之血液為
    伊所有後，又質疑係急救用藥造成酒精反應，待確定急救用
    藥不會造成酒精反應後，又聲請傳喚多位證人欲證明車禍救
    護時未發現伊有飲酒情狀，但證人均無法為有利被告之證述
    ，嗣被告又依車禍現場照片辯稱自己轉彎時有顯示方向燈，
    待勘驗路口監視器錄影光碟確認伊未顯示方向燈後，始改稱
    可能未使用方向燈，另又無法合理解釋為何到醫院急救時隱
    瞞車禍之事實，被告對本案之處理方式顯然係先一概否認，
    並提出一切可能之辯解－不管是否屬實，待辯解為偵查或審
    判機關所查明不採，才放棄該項辯解，可見被告心存僥倖，
    試圖以「亂槍打鳥」方式聲請調查證據，圖以求任何之可能
    以脫免刑責，犯後態度可認極為不佳，不知悔改，又浪費大
    量司法資源等一切情狀，量處如主文所示之刑。又被告行為
    後，刑法第41條第1項前段關於易科罰金折算標準之規定，
    業於94年2月2日修正公布，並於95年7月1日施行，由「犯最
    重本刑為5年以下有期徒刑以下之刑之罪，而受6個月以下有
    期徒刑或拘役之宣告，因身體、教育、職業、家庭之關係或
    其他正當事由，執行顯有困難者，得以1元以上3元以下折算
    1 日，易科罰金。」修正為「犯最重本刑為5年以下有期徒
    刑以下之刑之罪，而受6個月以下有期徒刑或拘役之宣告者
    ，得以新臺幣1千元、2千元或3千元折算1日，易科罰金。」
    應依刑法第2條第1項規定，適用最有利於行為人之法律（最
    高法院95年5月23日第8次刑事庭會議決議第3點第2項參照）
    。修正前刑法第41條第1項前段之易科罰金折算標準，依修
    正刪除前之罰金罰鍰提高標準條例第2條規定，應就其原定
    數額提高為100倍折算1日，並依現行法規所定貨幣單位折算
    新臺幣條例第2條規定，以新臺幣元3倍折算之，亦即，修正
    前刑法第41條第1項前段之易科罰金折算標準，應以銀元300
    元即新臺幣900元折算為1日，經比較新、舊法結果，應以被
    告行為時之法律較有利於被告，依刑法第2條第1項前段規定
    ，本案自應適用被告行為時之法律即修正前刑法第41條第1
    項前段，修正前罰金罰鍰提高標準條例第2條規定，併諭知
    易科罰金之折算標準。至公訴人雖以被告在證據明確下仍矢
    口否認犯行，請從重量處被告有期徒刑4月，惟本院審酌被
    告如上述之犯後態度，認僅量處有期徒刑4月尚非對本案被
    告科予適當之刑罰，是爰量處如主文所示之刑，附此敘明。
據上論斷，應依刑事訴訟法第299 條第1 項前段，刑法第2 條第
1 項前段、第185 條之3 、（修正前）第41條第1 項前段，修正
前罰金罰鍰提高標準條例第2 條，判決如主文。
本案經檢察官鮑慧忠到庭執行職務。
中    華    民    國    95    年    8     月    31    日
                      交通法庭  審判長法  官  周淡怡
                                      法  官  周莉菁
                                      法  官  吳永梁
以上正本證明與原本無異。
如不服本判決，應於判決送達後10日內，向本院提出上訴狀（須
附繕本）。
告訴人或被害人對於判決如有不服具備理由請求檢察官上訴者，
其上訴期間之計算係以檢察官收受判決正本之日期為準。
中    華    民    國    95    年    9    月    5      日
                                      書記官  陳美敏
附錄本案論罪科刑法條：
中華民國刑法第185條之3
服用毒品、麻醉藥品、酒類或其他相類之物，不能安全駕駛動力
交通工具而駕駛者，處1 年以下有期徒刑、拘役或3 萬元以下罰
金。


司法院資訊處製作；財團法人民間司法改革基金會備份。
